臺灣臺北地方法院交通事件裁定　　　 100年度交聲字第2389號
原處分機關　臺北市交通事件裁決所
異議人即
受處分人　　黃小玲
上列受分人因違反道路交通管理處罰條例案件，對於台北市交通
事件裁決所100 年10月21日所為之處分（原處分：北市裁罰字第
裁22-1AH012907號），聲明異議，本院裁定如下：
    主  文
異議駁回。
    理  由
一、原處分意旨略以：本件異議人即受處分人（下稱受處分人）
    黃小玲因於民國100 年8 月23日上午9 時50分許，將其車牌
    號碼BFZ-117 號重型機車停放在臺北市○○街設有禁止停車
    標誌之處所，被臺北市停車管理工程處以違反道路交通管理
    處罰條例第56條第1 項第4 款之規定，採證並逕行舉發，嗣
    受處分人於應到案日期前提出申訴，經原處分機關臺北市交
    通事件裁決所函原舉發機關調查結果，仍認受處分人上開違
    規事實無訛，而依道路交通管理處罰條例第56條第1 項第4
    款規定，於100 年10月21日，以北市裁罰字第裁22-1AH0129
    07號裁決書裁處受處分人罰鍰新臺幣（下同）600 元。
二、聲明異議意旨略以：此地所設置禁止停車標誌的牌子被路燈
    擋住根本看不到，且對面可以停車，如何知道該處不可以停
    車，為此，聲明異議云云。
三、按禁止停車標誌「禁25」，用以告示不得停放車輛。但臨時
    停車不受限制。設於禁停路段。已設有禁止停車標線者，得
    免設之。本標誌僅用標準型一種，並需加設附牌。附牌為白
    底黑字及黑色細邊，上半部說明禁停時間，下半部說明禁停
    範圍或以箭頭指示禁停路段。設於起點者，箭頭向左；設於
    終點者，箭頭向右；禁停路段過長者，中間得增設一面，箭
    頭為雙向，道路交通標誌標線號誌設置規則第78條定有明文
    。是在設有禁止停車標誌、標線之處所不得停車，如汽車駕
    駛人在設有禁止停車標誌、標線之處所停車，處600 元以上
    1,200 元以下罰鍰；道路交通安全規則第112 條第1 項第4
    款、道路交通管理處罰條例第56條第1 項第4 款定有明文。
    而前所指之汽車，包括機器腳踏車在內，此道路交通安全規
    則第2 條第1 項第1 款、道路交通管理處罰條例第3 條第8
    款規定甚明。另按人行道係指為專供行人通行之騎樓、走廊
    ，及劃設供行人行走之地面道路，與人行天橋及人行地下道
    ，道路交通安全規則第111 條第1 項第1 款定有明文。另關
    於道路交通管理之稽查，違規紀錄，由交通勤務警察，或依
    法令執行交通稽查任務人員執行之。前項稽查，得由交通助
    理人員協助執行，其稽查項目為違規停車者，並得由交通助
    理人員逕行執行之，道路交通管理處罰條例第7 條定有明文
    ，附此說明。
四、經查：
（一）受處分人於前揭時間將上開機車停放於上址之情，受處分
      人並不爭執，並有採證照片、臺北市政府交通局舉發違反
      道路交通管理事件通知單通知聯、上開裁決書（見100 年
      度交聲字第2389號卷第9 頁至第10頁、第6 頁）在卷可參
      ，受處分人於前揭時地停放該車之事實至為明確。
（二）按「違反行政法上義務之行為非出於故意或過失者，不予
      處罰。」行政罰法第7 條第1 項定有明文。鑒於臺北市政
      府近年來為創造舒適的人行空間之目標，針對特定路段實
      施單點機車退出騎樓、騎樓整平等措施，臺北市停車管理
      工程處函覆：上揭地點業已實施「機車退出騎樓、人行道
      」禁止停車管制措施，並已於道路沿線設置禁止停車標誌
      牌，該段騎樓及人行空間均應回歸行人專用，一律禁止停
      放車輛，機車應在道路設置之機車停車彎或所規劃之機車
      停車格線內停放等情，此有該處100 年9 月26日北市停管
      字第10034406700 號書函在卷可憑，而依卷內所附上開路
      段之照片，該處係專供行人通行之地面道路，該處設置之
      禁止停車標誌並未有被遮蔽物遮蔽，豎立處亦非緊鄰路樹
      ，並無被樹木、樹葉、路燈完全阻擋遮蔽而無法辨認，該
      禁止停車標誌之下半部業已說明禁停範圍「騎樓、人行道
      」並以雙向箭頭指示禁停路段，並說明「違者拖吊」等字
      樣，且地面上繪設之白色停車格線均清晰足以辨識而不致
      有誤認之虞等情，而受處分人既係合法考領駕照之駕駛人
      ，理應注意並遵守道路交通號誌、標誌、標線之設置，非
      可因己身之過失而主張得免罰，受處分人上開違規路段既
      已有禁止停車標誌及地面上有停車格線之設置，受處分人
      自應將車輛停放於停車格內始為合法。受處分人雖以前詞
      置辯，惟此乃受處分人個人於上開時間停放前開機車時疏
      未注意前開標誌、標線所致，尚難以此為受處分人前揭違
      規行為之免責事由。
五、綜上，受處分人確有於前揭時地停放該車於人行道之違規事
    實無訛。原處分機關依道路交通管理處罰條例第56條第1 項
    第4 款、違反道路交通管理事件統一裁罰基準及處理細則第
    41條、第43條、第44條、第67條規定，裁處受處分人罰鍰60
    0 元，核無違誤。受處分人異議無理由，應予駁回。
六、爰依道路交通案件處理辦法第18條，裁定如主文。
中    華    民    國  100     年    11    月    11    日
                  刑事第十二庭法  官    葉藍鸚
以上正本證明與原本無異。
如不服本裁定，應於裁定送達後5日內向本院提出抗告狀。
                              書記官    黃芝凌
中    華    民    國   100    年    11    月    11    日